【裁判字號】    95,上易,1726
【裁判日期】    951121
【裁判案由】    傷害
【裁判全文】
臺灣高等法院刑事判決                95年度上易字第1726號
上  訴  人  臺灣士林地方法院檢察署檢察官
上  訴  人
即  被  告  乙○○
選任辯護人  張家豪律師
            張建鳴律師
上列上訴人因被告傷害案件，不服台灣士林地方法院95年度易字
第318號，中華民國95年6月30日第一審判決（起訴案號：台灣士
林地方法院檢察署94年度偵字第6399號）提起上訴，本院判決如
下：
    主  文
上訴駁回。
    事實及理由
一、本案經本院審理結果，認第一審判決被告乙○○因共同傷害
    人之身體，處拘役30日，如易科罰金，以3百元折算1日。其
    認事用法及量刑均無不當，應予維持，並引用第一審判決書
    記載之事實、證據及理由（如附件）。
二、台灣士林地方法院檢察署檢察官依據告訴人甲○○之聲請，
    上訴意旨略以被告乙○○對犯罪情節拒不吐實，態度囂張，
    並無悔意，原審量刑過輕云云。被告乙○○上訴意旨，仍執
    原審辯解，否認有傷害犯行，並補充提出證據，即當日證人
    黃采儀所錄下之錄音帶及譯文，主張其無動粗之意圖云云。
三、經查：
（一）被告乙○○於檢察官訊問時坦承有與告訴人拉扯，於原審
      法院坦承與告訴人扭打一團（見偵查卷第31頁，原審卷第
      12頁）。而共犯陳柏菁、陳柏誠於原審以證人身分具結證
      稱：被告與告訴人扭打一起等語（見原審卷第51頁、第52
      頁）。另現場證人何曼禎證稱：當時被告與告訴人扭打等
      語（見原審卷第49頁）；證人蔡淑惠於原審亦結稱：有看
      到被告打告訴人等語（見原審卷第53頁）。原審法院依據
      被告之供述、上開證人之陳述及告訴人受傷之台北市立忠
      孝醫院驗傷診斷書等證據，相互勾稽，認被告傷害犯行，
      事證明確，犯行洵堪認定，於法並無不合，被告上訴意旨
      ，否認犯罪，為翻異之詞，不足採信。所提出上開錄音帶
      及譯文，只是片斷之錄音，並非形象之錄影，其當時之聲
      音紀錄，並不能證明有無毆打傷害之行為，不足為其有利
      之認定。被告上訴核無理由，應予駁回。
（二）按被告有保持緘默權之權利，並無自白之義務。不能因被
      告未自白犯行，即認其態度囂張；且是否自白之犯罪後態
      度，僅為量刑考量之一部分，原審審酌被告犯罪之動機、
      目的、犯罪時所受之刺激、犯罪之手段、犯人之生活狀況
      、品行、智識程度、犯人與被害人平日之關係、犯罪所生
      之危險或損害、犯罪後之態度等一切情狀，綜合判斷，判
      處上揭之刑，並無明顯之失出或違反比例原則，檢察官循
      告訴人之聲請上訴亦無理由，應予駁回。
（三）至被告於犯罪時之刑法第41條第1項前段規定：「犯最重
      本刑為5年以下有期徒刑以下之刑之罪，而受6個月以下有
      期徒刑或拘役之宣告，因身體、教育、職業、家庭之關係
      或其他正當事由，執行顯有困難者，得以1元以上3元以下
      折算1日，易科罰金。」又被告行為時之易科罰金折算標
      準，修正前罰金罰鍰提高標準條例第2條前段（現已刪除
      ）規定，就其原定數額提高為100倍折算1日，則本件被告
      行為時之易科罰金折算標準，應以銀元300元折算1日，經
      折算為新臺幣後，應以新臺幣900元折算為1日。惟95年7
      月1日修正公布施行之刑法第41條第1項前段則規定：「犯
      最重本刑為5年以下有期徒刑以下之刑之罪，而受6個月以
      下有期徒刑或拘役之宣告者，得以新臺幣1千元、2千元或
      3千元折算1日，易科罰金。」比較修正前後之易科罰金折
      算標準，以95年7月1日修正公布施行前之規定，較有利於
      被告，應依刑法第2條第1項前段，適用修正前刑法第41條
      第1項前段規定，定其折算標準。原審判決適用被告犯罪
      行為時法，並無不合，不構成撤銷理由，附此說明。
四、據上論斷，應依刑事訴訟法第368條、第373條，判決如主文
    。
本案經檢察官吳國南到庭執行職務。
中    華    民    國    95    年    11    月    21    日
                  臺灣高等法院刑事第十六庭
                              審判長法  官  葉騰瑞
                                    法  官  黃俊明
                                    法  官  趙功恆
以上正本證明與原本無異。
不得上訴。
                                    書記官  孫佩琳
中    華    民    國    95    年    11    月    21    日
附錄本案論罪科刑法條全文：
刑法第277條第1項
傷害人之身體或健康者，處三年以下有期徒刑、拘役或一千元以
下罰金。


司法院資訊處製作；財團法人民間司法改革基金會備份。
